# 融资租赁

提问人：cuiyang1969 时间：2016-04-09 15:55:38
A公司将设备出售 1000 万元B公司（融资租赁公司），B公司将该设备租赁给C公司（A 公司的子公司）。这两笔业务分别构成设备出售和融资租赁业务，各自按照相关业务进行账务、税务处理？有何注意事项请指教。

回答人：chenyiwei
A的层面按设备处置给C进行账务处理，从B收到的收购价款与账面价值之间的差额为营业外收支。如果交易价格明显不同于公允价值的，则按权益性交易原则处理。 C按普通的融资租赁进行账务处理。如果交易价格明显不同于公允价值的，则按权益性交易原则处理。 在A的合并报表层面，应抵销该项内部固定资产交易，体现该交易的经济实质——以设备为抵押的借款。租赁公司收取的利息、手续费等应按实际利率法计入借款期内各年度的损益。

提问人：cuiyang1969 时间：2016-04-11 08:55:24
谢谢陈老师！A公司在税务处理上是不是按一般销售缴纳增值税和企业所得税？

回答人：chenyiwei
应是。

提问人：fangdaojun 时间：2016-04-11 09:45:41
陈版，如果实务中存在此案例，在母子公司之间搭建一个融资租赁公司的三角架构，可以是基于特殊目的的模式安排，对于在合并层面：（ 1 ）如您所说，认定设备出售和租赁是一揽子交易，两项经济业务之间具有关联性，因此实质被认定为是一项设备抵押融资，母公司出售设备产生的损益将被予以抵消；（ 2 ）另一种可能，认为设备出售与租赁是两项相互独立的经济业务，彼此之间并不存在关联，因此不会抵消相关的损益；实务中，对于这种可能存在特殊目的交易模式的设定，如何去判断彼此之间是联系还是独立的呢？
谢谢

回答人：chenyiwei
参考《企业会计准则第 33 号——合并财务报表（ 2014 年修订）》第五十一条所给出的相关指引判断。一般理解融资租赁公司都避免承担设备本身所有权上的风险，因此基本可以判断是一揽子交易。

提问人：hrtsex 时间：2016-04-28 12:19:16
陈版，合并层面是否就是：借：固定资产 贷：长期借款，差额为抵销之前在母公司层面确认的营业外收支；另对于支付租赁公司收取的利息、手续费是否直接计入财务费用—利息支出？

回答人：chenyiwei
合并报表层面实际上就是资产抵押借款，借：银行存款，借：未确认融资费用，贷：长期应付款。母公司层面的营业外收支需抵销。
固定资产的账面价值应与其在原出售方的账面价值一致。支付租赁公司款为未确认融资费用。

提问人：hrtsex 时间：2016-04-28 12:36:13
再咨询陈版两个问题： 1 、对于在合同中约定以服务费的形式支付50%的货款（同样分期付款，当时出于避税的目的，实际不提供服务），这部分服务费能否一并折现计入固定资产原值？
2 、若承租方未按合同规定期限支付融资租赁款，那该部分金额是否应由长期应付款重分类至其他应付款或应付账款？

回答人：chenyiwei
1 、按实质重于形式原则处理。 2 、逾期部分可以进行该重分类。

提问人：呼叫帮助 时间：2018-03-08 22:05:03
A的层面按设备处置给C进行账务处理，从B收到的收购价款与账面价值之间的差额为营业外收支。陈版，怎么理解这营业外收支处理？

回答人：chenyiwei
因为该设备后续是由C而不是A使用，所以A的单户层面视同处置。现在是计入资产处置损益。